臺灣士林地方法院刑事裁定　　　　　　99年度交聲字第1253號
原處分機關　臺北市交通事件裁決所
異　議　人　陳安祥
即受處分人
上列異議人即受處分人因違反道路交通管理處罰條例案件，對於
臺北市交通事件裁決所民國99年11月24日北市裁罰字第裁22-AEW
693119號號裁決不服（原舉發案號：臺北市政府警察局舉發違反
道路交通管理事件通知單北市警交字第AEW693119 號），聲明異
議，本院裁定如下：
    主  文
異議駁回。
    理  由
一、原處分意旨略以：異議人即受處分人陳安祥駕駛所有之車牌
    號碼8000-YS 號自用一般小客車，於民國99年9 月30日凌晨
    0 時24分許由臺北市○○路右轉市○○道，行經市○○道○
    段173 號前，因「酒後駕車（酒測值0.29mg/l）」之違規，
    為臺北市政府警察局松山分局交通分隊員警當場盤查後掣單
    舉發。嗣異議人於舉發通知單上所載之應到案日期前向原處
    分機關提出申訴，經原處分機關函請舉發單位即臺北市政府
    警察局松山分局調查結果，仍認有前開違規行為，原處分機
    關乃於99年11月24日以異議人有「汽車駕駛人酒精濃度超過
    規定標準每公升0.25亳克以上未滿0.4 亳克」之違規事實，
    依道路交通管理處罰條例第35條第1 項第1 款之規定，裁處
    異議人罰鍰新臺幣（下同）1 萬9,500 元（罰鍰於99年9 月
    30日已繳納），吊扣駕駛執照12個月，並依同條例第24條第
    1 項第2 款之規定，應接受道路交通安全講習等語。
二、異議意旨略以：伊所有之上揭自小客車，由臺北市○○路右
    轉市○○道時非伊所駕駛，而係同行之友人戴家治駕駛至市
    ○○道○ 段附近才停靠至路邊，後來伊下車與戴加治換手，
    並從副駕駛座下車繞過車頭走到正駕駛座，還沒開始啟動，
    執勤員警就上前來，告知伊有酒後駕車之行為，惟伊自認沒
    有駕駛行為，並無違規事實，為此不服，爰聲明異議云云。
三、按汽車駕駛人飲用酒類或其他類似物後其吐氣所含酒精濃度
    超過每公升0.25毫克或血液中酒精濃度超過百分之0.05以上
    者，不得駕車，道路交通安全規則第114 條第2 款定有明文
    ；又汽車駕駛人，駕駛汽車經測試檢定有酒精濃度超過規定
    標準者，處新臺幣1 萬5,000 元以上6 萬0,000 元以下罰鍰
    ，並當場移置保管該汽車及吊扣其駕駛執照1 年；汽車駕駛
    人，有道路交通管理處罰條例第35條第1 項規定之情形者，
    應接受道路交通安全講習，道路交通管理處罰條例第35條第
    1 項第1 款及同條例第24條第1 項第2 款亦分別定有明文。
四、經查：
  (一)本件異議人即受處分人陳安祥於上開時、地為警盤查時，坐
    在上開自小客車正駕駛座上，嗣自願接受酒測，經測試後呼
    氣酒精濃度測試值達0.29毫克，已超過標準值每公升0.25毫
    克，為警依違反道路交通管理處罰條例第35條第1 項第1款
    之規定，被舉發有酒後駕車違規之事實，為異議人所不爭（
    參見本院卷第34-35 、49-50 頁），並有臺北市政府警察局
    北市警交字第AEW0000000號舉發違反道路交通管理事件通知
    單影本1 紙在卷可稽，此部分事實洵堪認定，合先敘明。
  (二)異議人雖以前詞置辯，惟查：
  1.證人即現場執勤員警余文鈺於100 年3 月11日本院調查時結
    證稱：本案我們經常在該地點執行酒測，依據已往執行經驗
    ，很多有異狀的駕駛者看到我們的臨檢點，若想要規避臨檢
    ，就會把車停在本案異議人停車的地點就是市○○道○ 段17
    3 號停車場出入口的路旁，因為本案小客車也是如此，我們
    認為有問題，所以上前盤查；當時我站在臨檢點與異議人停
    車地點的中間，離異議人停車地點約50公尺，我看到異議人
    的小客車從東興路轉過來，停在市○○道○段175 號路旁邊
    ；從我看到該小客車轉入市○○道停到停車場出入口路旁，
    到我上前盤查請他們下車為止，車上都沒有人下車，我也沒
    有看到陳安祥從副駕駛座開門下車，繞過車頭坐上駕駛座；
    我盤查時，看到異議人坐在駕駛座，副駕駛座坐一名女性乘
    客( 即酒測錄影帶堪驗筆錄中的A 女) ，後座坐有一男一女
    等語（參見本院卷第57-58 頁）屬實在卷，是異議人辯稱：
    戴加治開車停在上案地點後，伊從副駕駛座下車，繞過車頭
    ，坐上正駕駛座乙節，顯非實情。
  2.證人即舉發員警韓明芝於100 月2 月11日本院調查時結證稱
    ：異議人在酒測之前對著我們的錄影蒐證器材，一直質疑我
    們不是作攔查的動作，是他自己把車停在路邊，我們才過去
    ；異議人在酒測前，沒有說車不是他開的，只堅持說是他把
    車停在路邊的（參見本院卷第35-36 頁）等語屬實。證人余
    文鈺於100 年3 月11日本院調查時結證稱：從我上前盤查至
    作酒測、開單止，異議人並沒有說車子靠路邊停車之前不是
    他開的車，我一上前，就請他配合，駕駛座車門一打開，我
    就聞到有酒味，我說「先生你有喝酒喔」，他就說「我現在
    沒有開車啊」，他只是說「我車子沒有動、我現在沒有開車
    等語明確（參見本院卷第57-58 頁）。異議人於100 月3 月
    11日本院調查時亦供稱：員警向前盤查至做完酒測，大約經
    過20幾分鐘，這段期間我沒有向員警表示停車之前車子不是
    我開的，我只是說我沒有駕駛行為、因為我還沒有啟動等語
    （參見本院卷第49頁）。是若真如異議人所言，小客車停車
    之前非其所駕駛，何以整個過程約20分鐘，皆未向員警表明
    其先前並未開車，此與常情有違。
  3.經本院於100 年3 月11日當庭勘驗酒測現場錄影光碟（檔案
    名稱「990930陳安祥酒駕」），堪驗結果顯示異議人於整個
    酒測過程皆未表示停車之前非其開車，異議人甚且表示「我
    可不可以……我一樣繳罰單，但是……我的車子真的不想被
    拖」（錄影時間10分30秒至10分34秒）、「而且我……我不
    會再開了嘛！……我再開，我會再被開一張不是嗎？」（錄
    影時間12分30秒至12秒35秒）、「我真的覺得你們有點過份
    ！……其實我不認為你們可以拍到我……我停那麼遠……我
    真的不認為你們可以拍到我」（錄影時間16分12秒至16分19
    秒）等語，此有堪驗筆錄乙份在卷（參見本院卷第54-56 頁
    ），異議人對於堪驗結果亦表示無異見。是若異議人於停車
    之前並非駕駛小客車之人，何以同意做酒測？又何以未向員
    警說明其非駕駛者？又何以表示願意繳罰單、不會再開車？
    是從異議人上開用語，可證。
五、綜上所述，足堪認定異議人即係該小客車停車前之駕駛者無
    訛。本件異議人「汽車駕駛人酒精濃度超過規定標準每公升
    0.25亳克以上未滿0.4 亳克」之違規事實，事證明確，堪予
    認定。原處分機關依道路交通管理處罰條例第35條第1 項第
    1 款、違反道路交通管理事件統一裁罰基準及處理細則第2
    條第2 項之裁罰基準表等規定，裁處異議人1 萬9,50 0元之
    罰鍰，吊扣駕駛執照12個月，並依同條例第24條第1項 第2
    款之規定，對異議人施以道路交通安全講習，核無違誤，本
    件異議為無理由，應予駁回。
據上論斷，應依道路交通事件處理辦法第18條，裁定如主文。
中    華    民    國   100    年    3     月    18    日
                        交通法庭法  官  楊秀枝
以上正本證明與原本無異。
如不服本裁定應於裁定送達後 5日內向本院提出抗告狀。
                                書記官  劉易柔
中    華    民    國   100    年    3     月    18    日